【裁判字號】    89,易,1617
【裁判日期】    890721
【裁判案由】    竊盜
【裁判全文】
臺灣臺南地方法院刑事判決                        八十九年度易字第一六一七號
    公  訴  人  台灣台南地方法院檢察署檢察官
    被      告  丙○○
    選任辯護人  蘇明道
右列被告因竊盜案件，經檢察官提起公訴（八十九年度營偵字第六三八號、第六六八
號），本院判決如左：
    主      文
丙○○連續於夜間侵入住宅，毀越門扇及安全設備而竊盜，累犯，處有期徒刑壹年陸
月；並應於刑之執行前，入勞動場所強制工作參年。
扣案之手電筒壹支沒收。
    事      實
一、丙○○曾於民國八十三年間因竊盜罪，經最高法院判處有期徒刑一年二月確定，
    甫於八十四年七月十日因假釋期滿執行完畢，猶不知悔改，竟基於意圖為自己不
    法所有之概括犯意，自八十八年八月二十日上午八時許起至八十九年四月二十七
    日晚上十一時止，連續於附表所示之時間、地點，以附表所示之手法，竊取癸○
    ○等人如附表所示之物，嗣為警於八十九年五月四日上午十一時四十分許，持搜
    索票分別在其住、居處所之台南縣學甲鎮○○街一百六十七號五樓之九，及同鎮
    一秀里一秀七十三號等處，搜得行動電話手機、男用手錶、金融卡、郵局提款卡
    等物，而供出上情，經警循線查獲，並扣得行動電話手機二支、男用手錶一個、
    自小客車鑰匙一支、現金新台幣（下同）二千三百元、身分證、駕駛執照、及合
    格證書各一張，健保卡、金融卡及信用卡各二張（以上均已發還被害人），手電
    筒、扁型鍋鏟各一支，螺絲起子四支等物。
二、案經台南縣警察局學甲分局報請台灣台南地方法院檢察署檢察官偵查起訴。
    理      由
一、右揭事實，業據被告丙○○於警訊及偵審中供承不諱，核與附表所示之被害人癸
    ○○等十四人於警訊中證述之情節相符，復有贓物領據五紙、相片二十四張及手
    電筒一支扣案可資佐證，本件事證明確，被告犯行堪予認定。
二、核被告丙○○所為，係犯刑法第三百二十條第一項之普通竊盜罪、第三百二十一
    條第一項第一款及第二款之毀越門扇、牆垣及於夜間侵入住宅之加重竊盜罪。被
    告先後多次竊盜犯行，時間緊接，手段相同，觸犯構成要件相同之罪名，顯係基
    於概括犯意反覆為之，應依連續犯之規定論以加重竊盜一罪，並加重其刑。又被
    告前曾於八十三年間因竊盜案件，經最高法院判處有期徒刑一年二月確定，甫於
    八十四年七月十日執行完畢，有台灣高等法院被告全國前案紀錄表在卷可按，其
    於五年以內，再犯有期徒刑以上之本罪，為累犯，應依法遞加重其刑。爰審酌被
    告犯罪之動機、目的、手段、對社會治安所生之危害、於經警方搜得部份竊盜證
    據後，偵訊時被告主動供出全部犯行，犯後態度良好等一切情狀，量處如主文所
    示之刑。末查被告前有多次竊盜前科，復於短時間內連續犯有本件十四次之竊盜
    犯行，顯有犯罪之習慣，應依竊盜犯贓物犯保安處分條例第三條之規定，於刑之
    執行前，入勞動場所強制工作三年。扣案之手電筒一支為被告所有供犯罪所用之
    物，應依法宣告沒收；至扁型鍋鏟一支及螺絲起子四支，雖為被告所有，然非供
    犯罪所用之物，故不另為沒收之諭知，併此敘明。
據上論斷，應依刑事訴訟法第二百九十九條第一項前段，刑法第五十六條、第三百二
十一條第一款、第二款、第四十七條、第三十八條第一項第二款，竊盜犯贓物犯保安
處分條例第三條，判決如主文。
中     華     民     國      八十九      年     七    月     二十一     日
                                臺灣臺南地方法院刑事第二庭
                                        法  官  李東穎
右正本證明與原本無異
如不服本判決應於送達後十日內向本院提出上訴狀
                                        書記官  歐祝吟
中     華     民     國      八十九      年     七    月     二十一     日
附錄法條：
刑法第三百二十條第一項：
意圖為自己或第三人不法之所有，而竊取他人之動產者，為竊盜罪，處五年以下有期
徒刑、拘役或五百元以下罰金。
刑法第三百二十一條第一項第一款、第二項：
犯竊盜罪而有左列情形之一者，處六月以上五年以下有期徒刑：
一、於夜間侵入住宅或有人居住之建築物、船艦，或隱匿其內而犯之者。
二、毀越門扇、牆垣或其他安全設備而犯之者。
附表：
編號    犯罪時間       犯罪地點     被害人       犯罪手法
一    八十八年八月   台南縣學甲鎮   癸○○    自屋後廚房未上鎖之窗戶攀爬入
      二十日八時許   濟生路二三四             竊得現金六千元，金戒指一枚。
                     之四號
二    八十八年九月   台南縣學甲鎮   戊○○    以手伸入將門栓打開入內竊得現
      十三日十四時   民權路三十六             三千元，印章二枚，存摺三本。
      許             號
三    八十九年三月   台南縣學甲鎮   庚○○    破壞紗窗伸手入內將喇只鎖打開
      二十四日七時   建國路一五０             內竊得現金二萬元、金戒指一枚
      三十分許       號                       提款卡二張。
四    八十九年四月   台南縣學甲鎮   己○○    自鄰屋爬入其未上鎖之窗戶，竊
      初某日上午九   煥昌里一一０             硬幣一袋，約一萬三千餘元。
      時許           之二一號
五    八十九年四月   台南縣學甲鎮   辛○○    自未上鎖之大門侵入竊得金戒指
      三日凌晨一時   宮西路六十六             四枚、金手環一對、行動電話二
      許             巷五之一號               。
六    八十九年四月   台南縣學甲鎮   乙○○    自二樓攀爬窗戶入內，竊得洋酒
      五日夜間       和平路一一五   子○○    瓶。
                     號
七    八十九年四月   台南縣學甲鎮   辰○○    自後棟空屋三樓爬上陽台，再自
      十四日凌晨四   中正路四四０             上鎖之窗戶爬入，竊得皮包一只
      時許           號                       身分證一張、現金二千元。
八    八十九年四月   台南縣學甲鎮   丑○○    自鄰屋攀爬至二樓，翻窗入內竊
      十七日十四時   廣文路五七號             人民幣一千五百元、美金一百五
      許                                      元、金戒指、金項鍊、鑽石項鍊
                                              耳墜等，約值八萬二千五百元。
九    八十九年四月   台南縣學甲鎮   巳○○    自廁所之窗戶爬入，竊得現金一
      二十三日六時   中正路七十五             五百元。
      三十分         號
十    八十九年四月   台南縣學甲鎮   丁○○    自一樓未上鎖之窗戶爬入，竊得
      二十三日九時   八德街一九五             包一只、行動電話二具、內裝硬
      許             號                       約三千元之撲滿一個。
十一  八十九年四月   台南縣學甲鎮   壬○○    自一樓浴室窗戶爬入，竊得皮包
      二十四日九時   和平路一八八             只，金戒指一枚。
      許             號
十二  八十九年四月   台南縣學甲鎮   卯○○    翻牆進入後自未上鎖之後門侵入
      二十五日凌晨   中華路三段十             竊得現金五千元、洋酒一瓶、行
      三時           九號                     電話一支。
十三  八十九年四月   台南縣學甲鎮   寅○○    自鄰屋攀爬上陽台後，自未上鎖
      二十七日十四   四維街一七五             後門侵入，竊得洋酒八瓶、汽車
      時許           號                       匙一把、手錶一只。
十四  八十九年四月   台南縣學甲鎮   甲○○    自自動門侵入，竊得現金二千四
      二十七日二十   新榮里東寮三             元、身分證及駕照各一張，健保
      三時許         號                       、信用卡及金融卡各二張，無線
                                              話一只。


司法院資訊處製作；財團法人民間司法改革基金會備份。
